【裁判字號】    97,上訴,374
【裁判日期】    970408
【裁判案由】    毒品危害防制條例
【裁判全文】
臺灣高等法院刑事判決                 97年度上訴字第374號
上  訴  人
即  被  告  甲○○
                    （現於臺灣臺北看守所）
上列上訴人因毒品危害防制條例案件，不服臺灣板橋地方法院96
年度訴字第3784號，中華民國96年12月 4日第一審判決（起訴案
號：臺灣板橋地方法院檢察署96年度毒偵字第6145號），提起上
訴，本院判決如下：
    主  文
上訴駁回。
    事  實
一、甲○○前因偽造文書、肅清煙毒條例、麻醉藥品管理條例等
    案件，經本院於民國85 年8月26日以85年度聲字第1262號裁
    定應執行有期徒刑4年確定，自84年5月25日起算刑期，於87
    年12月14日假釋出監付保護管束。嗣於保護管束期間之90年
    10月間即因施用毒品案件，經臺灣士林地方法院以90年度毒
    聲字第232 號裁定觀察、勒戒後，認有繼續施用毒品傾向，
    再依同法院90年度毒聲字第1457號裁定令入戒治處所施以強
    制戒治，嗣經同法院以91 年度毒聲字第466號裁定停止戒治
    ，所餘戒治期間付保護管束，於91 年6月12日停止戒治，至
    91年11月19日保護管束期滿視為執行完畢，並由臺灣士林地
    方法院檢察官於92 年1月3日以92年度戒毒偵字第1號不起訴
    處分確定。上開假釋亦經撤銷，自91 年6月12日起算執行殘
    刑有期徒刑3年5月，於94 年8月19日縮刑期滿執行完畢。再
    於95年間因施用毒品案件，經同臺灣士林地方法院以95年度
    訴字第862號判處有期徒刑10月，於95 年12月13日確定；復
    於96年5月間因施用毒品案件，經本院以96 年度訴字第2228
    號判處有期徒刑10月，減為有期徒刑5月確定。
二、詎甲○○仍不知悛悔，明知海洛因、安非他命分別係毒品危
    害防制條例第2條第2項第1、2款所定之第一級及第二級毒品
    ，依法均不得施用、持有，竟於上開強制戒治執行完畢後，
    基於施用第一級毒品海洛因及施用第二級毒品安非他命之犯
    意，於96 年8月11日中午某時，在其臺北市內湖區○○○○
    街150號3樓住處，分別以將海洛因粉末摻在香菸內吸食、及
    以吸食器燒烤煙霧之方式，各施用海洛因及安非他命一次。
    嗣為警於96 年8月11日晚間11時40分許，在臺北縣三重市○
    ○○路17號8樓11室查獲，並扣得已摻水之海洛因1 小瓶。
    經採驗尿液檢體鑑驗結果呈嗎啡及安非他命陽性反應，而悉
    上情。
三、案經臺北縣政府警察局板橋分局報告臺灣板橋地方法院檢察
    署檢察官偵查後起訴。
    理  由
一、本件被告甲○○（簡稱被告）所犯非死刑、無期徒刑或最輕
    本刑有期徒刑3 年以上之罪，亦非高等法院管轄第一審案件
    ，且被告就被訴事實為有罪之陳述，經審判長告知被告簡式
    審判程序之旨，並聽取檢察官、被告之意見後，爰裁定進行
    簡式審判程序，是本件之證據調查，依刑事訴訟法第273 條
    之2規定，不受同法第159條第1項、第161條之2、第161條之
    3、第163條之1及第164條至第170 條規定之限制，合先敘明
    。
二、訊據被告甲○○迭於警訊、偵查、原審、本院準備程序及審
    理中，對上揭事實已坦承不諱（台灣板橋地方法院檢察署96
    年度毒偵字第6145 號第5、6頁、第29頁，原審卷第2頁、本
    院97年2月27日準備程序筆錄、本院97年97年3月25日審判程
    序筆錄），此外，被告經警於96年8月12日上午7時50分許採
    尿送驗結果（檢體編號：A608030 號），呈嗎啡及安非他命
    均陽性反應，有姓名代碼對照表、台灣檢驗科技股份有限公
    司濫用藥物尿液檢驗報告1件在卷可查（見前揭96 年毒偵字
    第6145號卷第23、36頁）。而被告為警查獲時所扣得之摻水
    之海洛因1小瓶（毛重6.5公克），經台灣檢驗科技股份有限
    公司鑑定結果，確屬海洛因成分無誤，有該公司濫用藥物檢
    驗報告1 件在卷可查（同上卷第37頁）。足見被告所為自白
    與事實相符，而得採為認定之依據。再者被告於上開時、地
    分別施用毒品海洛因、安非他命各乙次，業於原審供承無訛
    （原審卷第27頁），經原審分論併罰，被告上訴後始為上開
    辯解，顯係飾詞圖卸，委不足取。被告犯行，至堪認定，應
    予依法論科。
三、按海洛因屬毒品危害防制條例第2 條第2項第1款所列之第一
    級毒品，而安非他命屬同項第2 款所列之第二級毒品，核被
    告甲○○所為，係犯毒品危害防制條例第10 條第1項之施用
    第一級毒品罪及同條例第10條第2 項之施用第二級毒品罪。
    其持有海洛因及安非他命之低度行為，為施用之高度行為所
    吸收，不另論罪。又被告所犯上開施用第一級毒品海洛因及
    施用第二級毒品安非他命等罪，犯意各別、行為互殊，應予
    分論併罰。又查被告前因偽造文書、肅清煙毒條例、麻醉藥
    品管理條例等案件，經本院以85年度聲字第1262號裁定應執
    行有期徒刑4年確定，自84年5月25日起算刑期，於87年12月
    14日假釋出監付保護管束，嗣上開假釋經撤銷，自91 年6月
    12日起算執行殘刑有期徒刑3年5月，於94 年8月19日縮刑期
    滿執行完畢等情，此經被告供明無訛，並有本院被告前案紀
    錄表1件在卷（原審卷第3頁至第17頁）可查。被告於上開有
    期徒刑執行完畢後，5 年內再犯本件有期徒刑以上之罪，為
    累犯，應依刑法第47條第1項之規定加重其刑。
四、原審以被告罪證明確，依毒品危害防制條例第10 條第1項、
    第2項，第18條第1項前段，刑法第11條前段、第47 條第1項
    規定，審酌被告前已有施用毒品紀錄，且迭經本院判處有期
    徒刑在案，竟又為本件犯行，顯見其未知戒除毒癮，意志力
    薄弱，並考量施用毒品乃自戕行為，所生危害非鉅，暨被告
    坦承施用毒品犯行之犯後態度等一切情狀，就施用第一級毒
    品部分，判處有期徒刑拾月，施用第二級毒品，處有期徒刑
    肆月，並定執行刑有期徒刑壹年。且敘明扣案之已摻水之海
    洛因1小瓶（毛重6.5公克），其中海洛因成分難以析離，應
    以毒品視之，已認定如前，應依毒品危害防制條例第18條第
    1項前段之規定宣告沒收銷燬之。另扣案之行動電話（含SIM
    卡）則無積極證據可資認定與本件施用毒品犯行相關，不予
    宣告沒收。經核原判決認事用法，並無不合，量刑亦屬妥適
    ，被告上訴意旨，係以原判決量刑過重，指摘原判決不當，
    請求撤銷改判云云，為無理由，應予駁回。
據上論斷，應依刑事訴訟法第368條，判決如主文。
本案經檢察官呂文忠到庭執行職務。
中    華    民    國    97    年    4     月    8     日
                  刑事第三庭  審判長法  官  蔡秀雄
                                    法  官  謝靜恒
                                    法  官  許文章
以上正本證明與原本無異。
施用第一級毒品部分如不服本判決，應於收受送達後十日內向本
院提出上訴書狀，其未敘述上訴之理由者並得於提起上訴後十日
內向本院補提理由書（均須按他造當事人之人數附繕本）。
施用第二級毒品部分不得上訴。
                                    書記官  蔡慧娟
中    華    民    國    97    年    4     月    8     日


司法院資訊處製作；財團法人民間司法改革基金會備份。
